pt-PT: Comida, bebidas e tabaco > Artigos alimentares > Carne, peixe/marisco e ovos > Carne > Carne fresca e congelada: Carne bovina; Bisão; Carne de caça; Cabra; Borrego; Carne de porco; Aves; Vitela
ru: Продукты, напитки и табачные изделия > Пищевые продукты > Мясо, морепродукты и яйца > Мясо > Свежее и замороженное мясо: Говядина; Мясо бизона; Мясо дичи; Козлятина; Баранина; Свинина; Мясо птицы; Телятина
tr: Yiyecek, İçecekler ve Tütün Mamülleri > Yiyecek Çeşitleri > Et, Deniz Ürünleri ve Yumurtalar > Et > Taze ve Dondurulmuş Etler: Dana; Bizon eti; Av; Keçi eti; Kuzu; Domuz; Kümes Hayvanları; Dana eti
bg-BG: Храна, напитки и тютюневи изделия > Хранителни продукти > Месо, морски дарове и яйца > Месо > Пресни и замразени меса: Говеждо месо; Бизонско; Дивеч; Козе; Агнешко; Свинско; Домашни птици; Телешко
ja: 食品・飲料 > 食品 > 肉・魚介類 > 肉 > 肉・冷凍肉: ビーフ; バイソン肉; 狩猟鳥獣の肉; ヤギ肉; ラム; ポーク; 食用鳥肉; 仔牛肉
vi: Thực phẩm, đồ uống và thuốc lá > Hàng thực phẩm > Thịt, hải sản và trứng > Thịt > Thịt tươi và thịt đông lạnh: Thịt bò; Thịt bò rừng bison; Thịt gà chọi; Thịt dê; Thịt cừu; Thịt lợn; Thịt gia cầm; Thịt bê
cs: Jídlo, pití a tabák > Potraviny > Maso, ryby a vejce > Maso > Čerstvé a mražené maso: Hovězí maso; Bizoní maso; Zvěřina; Kozí maso; Jehněčí maso; Vepřové maso; Drůbež; Telecí maso
it: Cibo, bevande e tabacco > Alimenti > Carne, pesce e uova > Carne > Carni fresche e congelate: Manzo; Carne di bisonte; Selvaggina; Carne di capra; Agnello; Maiale; Pollame; Carne di vitello
nl: Eten, drinken en tabak > Voedselitems > Vlees, vis en eieren > Vlees > Vers en diepvriesvlees: Rundvlees; Bizonvlees; Wild; Geitenvlees; Lam; Varkensvlees; Gevogelte; Kalfsvlees
en: Food, Beverages & Tobacco > Food Items > Meat, Seafood & Eggs > Meat > Fresh & Frozen Meats: Beef; Bison; Game; Goat; Lamb; Pork; Poultry; Veal
sl-SI: Hrana, pijača in tobak > Prehrambeni izdelki > Meso, morski sadeži in jajca > Meso > Sveže in zamrznjeno meso: Govedina; Bizon; Divjačina; Koza; Ovčetina; Svinjina; Perutnina; Teletina
da: Fødevarer, drikkevarer og tobak > Fødevarer > Kød, fisk, skaldyr og æg > Kød > Frisk og frossen kød: Bøf; Bisonkød; Spil; Gedekød; Lam; Svin; Fjerkræ; Kalvekød
fr: Alimentation, boissons et tabac > Aliments > Viande, poisson et fruits de mer, œufs > Viande > Viandes fraîches et surgelées: Bœuf; Bison; Gibier; Chèvre; Agneau; Porc; Volaille; Veau
th: อาหาร เครื่องดื่ม และยาสูบ > รายการอาหาร > เนื้อสัตว์ อาหารทะเล และไข่ > เนื้อสัตว์ > เนื้อสัตว์สดและแช่แข็ง: เนื้อวัว; เนื้อไบซัน; เนื้อสัตว์ป่าอื่นๆ; เนื้อแพะ; เนื้อแกะ; เนื้อหมู; เนื้อสัตว์ปีก; เนื้อลูกวัว
de: Nahrungsmittel, Getränke & Tabak > Lebensmittel > Fleisch, Fisch, Meeresfrüchte & Eier > Fleisch > Frisches & Tiefgefrorenes Fleisch: Rind; Bisonfleisch; Wild; Ziegenfleisch; Lamm; Schwein; Geflügel; Kalbfleisch
pl: Żywność, napoje i tytoń > Żywność > Mięso, owoce morza i jajka > Mięso > Świeże i mrożone mięsa: Wołowina; Mięso bizona; Dziczyzna; Koźlina; Jagnięcina; Wieprzowina; Drób; Cielęcina
ko: 식품/음료/담배 > 식품 > 축산물/수산물/달걀 > 고기 > 신선/냉동 육류: 소고기; 들소고기; 사냥감; 염소고기; 양고기; 돼지고기; 가금류; 송아지고기
nb: Mat, drikkevarer og tobakk > Matvarer > Kjøtt, sjømat og egg > Kjøtt > Fersk og frossent kjøtt: Storfekjøtt; Bison; Vilt; Geitekjøtt; Lam; Svin; Fjærfe; Kalvekjøtt
zh-TW: 食物、飲料和菸草 > 食品 > 肉/海鮮/蛋 > 肉類 > 新鮮冷凍肉類: 牛肉; 野牛肉; 野味; 山羊肉; 羊肉; 豬肉; 禽肉; 小牛肉
el: Τρόφιμα, ποτά & προϊόντα καπνού > Είδη διατροφής > Κρέας, θαλασσινά & αυγά > Κρέας > Φρέσκα & κατεψυγμένα Κρέατα: Βοδινό κρέας; Βίσονας; Κρέας κυνηγιού; Κατσίκι; Αρνάκι; Χοιρινό; Πουλερικά; Μοσχάρι γάλακτος
pt-BR: Alimentos, bebidas e tabaco > Alimentos > Carne, frutos do mar e ovos > Carne > Carnes frescas e congeladas: Carne bovina; Carne de bisão; Carne de caça; Carne de cabra; Carne de cordeiro; Carne de porco; Carne de aves; Carne de vitela
lt-LT: Maistas, gėrimai ir tabakas > Maisto prekės > Mėsa, jūros gėrybės ir kiaušiniai > Mėsa > Šviežia ir šaldyta mėsa: Jautiena; Bizoniena; Žvėriena; Ožkiena; Aviena; Kiauliena; Paukštiena; Veršiena
sk-SK: Potraviny, nápoje a tabakové výrobky > Potraviny > Mäso, morské plody a vajcia > Mäso > Čerstvé a mrazené mäso: Hovädzina; Bizón; Divina; Koza; Jahňacina; Bravčovina; Hydina; Teľacie mäso
zh-CN: 饮食/烟酒 > 食品 > 水产/肉/蛋 > 肉类 > 新鲜/冷冻肉: 牛肉; 野牛肉; 野味; 羊肉; 羊肉; 猪肉; 家禽肉; 小牛肉
hr-HR: Hrana, piće i duhan > Prehrambeni artikli > Meso, morski plodovi i jaja > Meso > Svježe i smrznuto meso: Govedina; Bizon; Divljač; Koza; Janjetina; Svinjetina; Perad; Teletina
es: Alimentación, bebida y tabaco > Alimentos > Carne, marisco y huevos > Carne > Carnes frescas y congeladas: Ternera; Bisonte; Caza; Cabra; Cordero; Cerdo; Ave de corral; Ternera
hu: Élelmiszerek, italok és dohányáru > Élelmiszertételek > Hús, tenger gyümölcsei és tojások > Hús > Friss és fagyasztott húsok: Marhahús; Bölény; Vadhús; Kecske; Bárányhús; Sertéshús; Baromfihús; Borjú
fi: Ruoka, juoma ja tupakkatuotteet > Ruokatuotteet > Liha, merenelävät ja kananmunat > Liha > Tuoreet ja pakastetut lihat: Nauta; Biisoninliha; Riista; Vuohenliha; Lammas; Porsas; Siipikarja; Vasikanliha
ro-RO: Alimente, băuturi și tutun > Produse alimentare > Carne, fructe de mare și ouă > Carne > Carne proaspătă și congelată: Vită; Bizon; Vânat; Capră; Miel; Porc; Pasăre; Vițel
sv: Mat, dryck och tobak > Livsmedel > Kött, skaldjur och ägg > Kött > Färskt och fryst kött: Nötkött; Bisonkött; Vilt; Getkött; Lamm; Fläsk; Fjäderfän; Kalvkött